【裁判字號】    89,交易,38
【裁判日期】    890410
【裁判案由】    公共危險
【裁判全文】
臺灣臺北地方法院刑事判決                          八十九年度交易字第三八號
    公  訴  人  臺灣臺北地方法院檢察署檢察官
    被      告  甲○○
右列被告因公共危險案件，經檢察官提起公訴（八十八年度偵字第二五七○九號），
本院判決如左：
    主      文
甲○○服用酒類，不能安全駕駛動力交通工具而駕駛，累犯，處有期徒刑月，如易
科罰金以參佰元折算壹日。
    事      實
一、甲○○曾於民國八十七年間，因犯妨害自由罪，經臺灣高等法院判處有期徒刑三
    月確定，於八十七年八月二十五日易科罰金執行完畢。猶不知悛悔，明知酒後不
    得駕車，竟於民國八十八年十一月十四日十四時許，在台北市信義區凱悅飯店內
    飲用酒類過量，已達於步態不穩、噁心嘔吐、精神混惑不清晰等不能安全駕駛動
    力交通工具之狀態，仍勉強駕駛車號ＡＶ－○五五號自用小客車，於同日十六時
    四十分許，在台北市○○街一五六巷巷口發生碰撞，碰撞後甲○○即下車離去，
    於附近松平路、莊敬路口執勤之員警乙○○聽見巨大煞車聲及碰撞聲後上前查看
    ，發現甲○○將肇事車輛棄置路中即欲離去，乙○○遂要求甲○○將該車駛至路
    邊停放以免影響交通，迨靠近乙○○始發現甲○○滿身酒味已無法駕駛，即將上
    開車輛代為停靠至路邊，並以儀器測量甲○○呼氣中所含酒精成份，發現其呼氣
    所含酒精成份高達每公升一．一四毫克，而知上情。
二、案經台北市政府警察局信義分局報請台灣台北地方法院檢察署檢察官偵查起訴。
    理      由
一、訊據被告甲○○對於曾於前揭時間服用酒類，經警測試之飲酒後呼氣所含酒精成
    份達每公升一．一四毫克之事實固不否認，惟辯稱當日並未酒後駕車，係酒後請
    其朋友林志沖為為伊駕車云云。惟查：
    （一）證人即於前述時地臨檢並對被告施作吐氣所含酒精成份之警員乙○○，於
          八十九年三月六日本院調查時，以具結擔保其供述之真實性，並在負擔偽
          證罪心理處罰之狀態下供稱：「我站在松平路與莊敬路口執勤，突然聽到
          一聲很長煞車聲，我轉頭過去看，發出剎車聲之車停在那邊，有一個人自
          駕駛座下車，往吳興街方向走去，我即過去追那位先生，那位先生即是在
          被告，因為他停車地點在路中間會妨礙車輛行進，我問他為何將車停在那
          邊，他說不爽開，我就請被告回去開去開車，待回至他停車處即聞到他滿
          身酒味，我便通知隊上員警帶酒測品來支援」，「我可以確定是在庭被告
          自駕駛座上下來，當場並未看見其他人在車上或自駕駛坐下來」等語（見
          本院八十九年三月六日訊問筆錄），按證人乙○○乃為目睹被告究竟有無
          於前述時地騎乘機車之訴訟上原證人，其並到庭在本院法官面前以言詞供
          述本件訴訟上之待證事實－即被告有駕駛上揭車號車輛，且於本件卷存證
          據資料內並無任何積極證據足以證明證人乙○○上開供述係屬虛偽，亦無
          有足以令人顯信乙○○供述為不可採之品性證據或前科證據存在，本院自
          不得僅以證人為逮捕被告之之員警而全盤抹其在訴訟上所具有之原證人資
          格，而被告雖舉傳於案發前與為其開車至現場之證人林志況以證明其並未
          在酒後駕車云云，惟證人林志沖於本院審理中證稱：「被告在中午左右打
          電話給我，時間不記得，我即開我自己的車去『凱悅』跟他會合，跟他一
          起坐計程車至長安東路，我幫他把車開至吳興街，後來他說要去一個髮廊
          找他小姨子，結果我發現他酒後在裡面和人家起衝突，我看情形不對我即
          離開了，後來他有無再開車被警察取締及為何在髮廊與小姨子起衝突我也
          不清楚。」、「自長安東路至吳興街的確是我開的車」等語，證人林志況
          亦表示離去前並未見到警察等語，是其證詞，僅足以證明自長安東路至吳
          興街之路程係由證人林志沖所駕駛，而林志沖既未見警員到場處理即已離
          去，亦不足以否定上揭證人乙○○所供述之被告駕車情節。
    （二）再被告為警測試之吐氣所含酒精成份為一．一四毫克乙節，有酒精測試單
          一紙在卷足憑（前揭偵查卷第五頁參照），按行為人飲酒後如其呼氣酒精
          濃度達於每公升０．五毫克時，即有反應較慢、感覺減低、影響駕駛之輕
          到中度之中毒症狀，如達於每公升０．七五毫克時，則會有思考改變、個
          性行為改變之輕到中度中毒症狀，如果達於每公升一．０毫克時，更會有
          步態不穩、噁心嘔吐、精神混惑不清晰之中度中毒症狀，此有行政院國軍
          退除役官兵輔導委員會台北榮民總醫院（以下稱台北榮民總醫院）八十八
          年八月五日（八八）北總內字第二六八六八號函一紙附本院卷可稽，且行
          為人飲酒後其呼氣中酒精濃度如已達於每公升０．五五毫克，其肇事率為
          一般未飲酒者之十倍，如已達於每公０．八五毫克時，其肇事率更為一般
          未飲酒者之五十倍，此亦有中央警察大學交通學系暨交通管理研究所教授
          蔡志中之研究報告一紙附本院卷可憑，故被告經警測試其呼氣酒精成份為
          一．一四毫克，依照台北榮民總醫院上開函文及前揭學者之研究，並酌
          被告於案發當時酒後駕駛復棄置車輛於馬路中央，堪認被告確已達到服用
          酒類後不能安全駕駛動力交通工具之狀態。
    從而本件事證已臻明確，被告之犯行堪以認定。
二、核被告甲○○所為，係犯刑法第一百八十五條之三之服用酒類，不能安全駕駛動
    力交通工具而駕駛罪。查被告曾於民國八十七年間，因犯妨害自由罪，經臺灣高
    等法院判處有期徒刑月，如易科罰金以百元折算壹日確定，於八十七年八月
    二十五日易科罰金執行完畢，有卷附臺灣高等法院檢察署刑案紀錄簡覆表在卷可
    按，其於執行完畢後，五年內再犯本件有期徒刑以上之罪，為累犯，依法加重其
    刑。爰審酌被告之智識程度、經測試後之呼氣酒精濃度高達每公升一‧一四毫克
    、犯罪後之態度等一切情狀，量處如主文所示之刑，並諭知易科罰金之折算標準
    ，以資懲儆。
據上論斷，應依刑事訴訟法第二百九十九條第一項前段，刑法第一百八十五條之三、
、第四十七條、第四十一條，罰金罰鍰提高標準條例第二條，判決如主文。
本案經檢察官董怡臻到庭執行職務
中      華      民      國    八十九    年      四      月      十      日
                                      臺灣臺北地方法院交通法庭
                                          法  官  林政憲
右正本證明與原本無異
如不服本判決應於送達後十日內向本院提出上訴狀
                                          書記官  江虹儀
中      華      民      國    八十九    年      四      月    十八      日
附錄本案論罪科刑法條全文：
刑法第一百八十五條之三
服用毒品、麻醉藥品、酒類或其他相類之物，不能安全駕駛動力交通工具而駕駛者，
處一年以下有期徒刑、拘役或三萬元以下罰金。


司法院資訊處製作；財團法人民間司法改革基金會備份。
